臺灣高等法院刑事判決　　　　　　　 100年度上訴字第2555號
上　訴　人　臺灣桃園地方法院檢察署檢察官
上　訴　人
即　被　告　林冠宇
上列上訴人因被告竊盜等案件，不服臺灣桃園地方法院100年度
易字第770號，中華民國100年8月4日第一審判決（起訴案號：臺
灣桃園地方法院檢察署100年度偵字第17326號），提起上訴，本
院判決如下：
    主  文
上訴駁回。
    事實及理由
一、本案經本院審理結果，認第一審以被告犯如原審判決附表編
    號一至十所示之罪，均為累犯，各處如該附表編號一至十所
    示之刑，核其認事用法及量刑均無不當，應予維持，並引用
    第一審判決書記載之事實、證據及理由（如附件）。
二、被告上訴意旨略以：聲請與被害人進行和解等語。惟查：刑
    事訴訟上訴制度之目的，在於求取審判結果之正確與適當。
    被告上訴並未具體指出原判決有何違法不當之處，且於本院
    審理時請求維持原判決，其上訴為無理由，應予駁回。
三、檢察官上訴意旨略以：被告就如原審判決附表編號1、3、4
    、7所示部分，所成立加重竊盜犯罪，法定最低刑度即為有
    期徒刑6月，且均構成累犯，先前並有多起竊盜、毒品前科
    ，本案並一連犯下10起對社會大眾生命、身體、財產安全具
    有威脅性之加重竊盜案件，雖有構成自首之減刑事由，然原
    審判決先加後減結果竟較法定最低刑度為輕，未能體現被告
    所犯應受之懲戒，亦未審究本件另有多數被害人之損害迄今
    未受填補，及被告行為對一般市井小民辛勤工作所得之剝奪
    與危害，原審量刑尚屬過輕，而未能罰當其罪；被告自民國
    97年起，即未曾間斷犯下多達6起加重竊盜案件、普通竊盜
    案件、贓物案件，未曾間斷，99年10月16日縮短刑期執行完
    畢後僅半年之期間，再自100年5月23日起，犯下本案多達10
    起之加重竊盜，且均備危險兇器犯案，未曾停歇，足見被告
    自97年起即係以竊盜犯罪為其生活所仰，恃竊盜犯罪以維生
    ，且在多次入出監之執行，對其亦未能生矯治之效，對一般
    社會大眾之生命、財產安全造成更頻繁、更具侵害性之威脅
    ，原審以被告所竊非高昂財物而認無強制工作之必要，然法
    文規範以有犯罪習慣或賴犯罪維生者為要，並不以所竊財物
    高昂為要，原審適用法律已有違誤等語。經查：
(一)被告就如原審判決附表編號1、3、4、7所示部分，係犯刑法
    第320條第1項之普通竊盜罪，檢察官認係成立加重竊盜罪，
    容有誤會。且按關於刑之量定，係實體法上賦予法院得為自
    由裁量之事項，倘其未有逾越法律所規定之範圍，或濫用其
    權限，即不得任意指摘為違法（最高法院75年台上字第7033
    號判例意旨參照）。而科刑時應以行為人之責任為基礎，刑
    法第57條亦定有明文規定。原審認被告所為如原審判決附表
    編號1、3、4、7所示犯行部分，均為累犯，且合於自首要件
    ，依法先加後減之，並於量刑時，考量被告正值青壯，不思
    以正途謀生，恣意竊取他人財物，貪圖不勞而獲，迄今尚未
    與被害人和解，惡性非輕，惟所竊財物非鉅，並已歸還，被
    告犯後坦承犯行、態度尚佳等一切情狀，分別量處有期徒刑
    5月，核均在法定刑之範圍之內量刑，亦無明顯違反比例原
    則可言，難謂濫用其權限，檢察官指摘原判決此部分量刑過
    輕，並無理由。
(二)檢察官雖以被告自97年起，即未曾間斷犯下多達6起加重竊
    盜案件、普通竊盜案件、贓物案件，99年10月16日縮短刑期
    執行完畢後僅半年之期間，再自100年5月23日起，犯下本案
    多達10起之竊盜、加重竊盜罪，未曾停歇，足見被告自97年
    起即係以竊盜犯罪為其生活所仰，以竊盜犯罪以維生。查被
    告雖曾於97、98年間犯多起竊盜罪，然其自98年3月26日起
    入監服刑，至99年10月16日始縮短刑期執行完畢，而其於99
    年10月16日出獄後，於半年內並未有竊盜犯行，尚難憑此即
    遽認被告自97年起即以竊盜犯罪維生。且被告於偵查、原審
    及本院審理時均供稱：自前次出獄後曾工作將近半年，嗣與
    家人吵架而離家，因缺錢花用始竊取財物，或竊取機車代步
    等語（見偵卷第98頁、原審卷第34頁、本院審判筆錄），是
    亦難認被告有竊盜之犯罪習慣。參以強制工作雖屬於保安處
    分，因保安處分實質上亦具有刑罰之性質，故其宣告應符合
    比例原則，且法院應審酌行為人所為行為之嚴重性、行為人
    所表現之危險性及對於行為人未來行為之期待性，決定應否
    令入勞動處所強制工作。原審以被告所犯97、98年間各竊盜
    案件，距離本案發生時已相隔分距3、2年之久，且被告本件
    所犯竊盜犯行，雖高達10次之多，但所得財物不多，衡其犯
    罪之動機、次數及情節，尚難謂有具體事證，足認被告有犯
    罪之習慣，又已審酌刑法第57條所列舉之事項及其他一切情
    狀，判處被告如原審判決主文所示之徒刑，已屬罪刑相當，
    並足以體現司法正義，並契合社會感情，俟判決確定執行本
    件科處之有期徒刑，應足收刑罰執行矯正之效果，而認尚無
    依竊盜犯贓物犯保安處分條例第3條第1項第1款或刑法第90
    條第1項規定宣告強制工作之必要，核無不當，檢察官此部
    分上訴，亦無理由。
(三)綜上，檢察官上訴並無理由，應予駁回。
據上論斷，應依刑事訴訟法第368條、第373條，判決如主文。
本案經檢察官劉文水到庭執行職務。
中    華    民    國   100    年    9     月    29    日
                  刑事第五庭  審判長法  官  王敏慧
                                    法  官  崔玲琦
                                    法  官  劉秉鑫
以上正本證明與原本無異。
不得上訴。
                                    書記官  蔡宜蓁
中    華    民    國   100    年    9     月    29    日